臺灣臺南地方法院民事判決
110年度訴字第292號
原      告  林新香  
訴訟代理人  吳任偉律師
            朱萱諭律師
被      告  梁永林  
訴訟代理人  吳孟桓律師
            林石猛律師
上  一  人
複代 理 人  梁郁茌律師

上列當事人間請求確認土地使用權同意書係偽造等事件，經本院
於民國111年11月29日言詞辯論終結，判決如下：
    主      文
被告應將坐落臺南市○○區○○段000地號土地上如附圖所示編號A部
分（面積704.92平方公尺）及編號B部分（面積8.22平方公尺）
之地上物移除，並將上開土地騰空返還予原告及其他全體共有人
。
被告應自民國110年5月18日起至騰空返還前項土地之日止，按月
給付原告1,360元。　　
原告其餘之訴駁回。
訴訟費用由被告負擔。 　　　 　　　
    事實及理由
壹、程序方面：按訴狀送達後，原告不得將原訴變更或追加他訴
    ，但請求之基礎事實同一、擴張或減縮應受判決事項之聲明
    者，不在此限，民事訴訟法第255條第1項第2、3款分別定有
    明文。本件原告起訴時聲明（訴訟費用負擔前之項次）原係
    請求如附表一編號⒈所示：嗣於訴訟繫屬中迭為聲明之變更
    後，於民國110年9月27日以民事變更訴之聲明㈢暨陳述意見
    狀更正訴之聲明為如附表一編號⒉所示，其後復於111年5月2
    4日以民事變更訴之聲明㈣狀變更訴之聲明為如附表一編號⒊
    所示，核與前揭規定並無不合，應予准許。
貳、實體方面：
一、本件原告起訴主張：
  ㈠本件事實經過略為：
    ⒈原告於77年間向訴外人詹智遠購買坐落臺南市○○區○○段000
      地號土地（重測前為蘇厝段1645地號土地，下稱系爭452
      地號土地），權利範圍52/100。原告於購買系爭452地號
      土地當時其上並無農舍，僅有搭建豬寮，佔據面積約為系
      爭452地號土地之一半，剩餘一半面積則由原告與其妻耕
      作農作物迄今；而前開豬寮近年來已無畜養豬隻，亦老舊
      荒廢許久，嗣原告因長期耕作需要農舍堆放農具及放置農
      作物，遂於109年7月間向臺南市安定區公所（下稱安定區
      公所）洽詢興建農舍之申辦流程及應備文件。詎安定區公
      所人員竟告知系爭452地號土地業經套繪管制，無法申請
      興建農舍，並經安定區公所於109年7月14日以所建字第10
      90456596號函覆：「…蘇厝段1644地號興建自用農舍，蘇
      林段452（重測前蘇厝段1645）地號土地為配地，領有本
      所核發之82南工局定自用農舍使字第37號使用執照。」原
      告乃向地政局調閱土地登記謄本，斯時才發現系爭452地
      號土地已遭註記「已興建農舍，使用執照核發日期：82年
      6月23日」，再進一步向安定區公所調閱相關資料後，經
      安定區公所於109年7月29日以所建字第1090480242號函檢
      附土地使用權同意書，原告始驚覺有乙份82年4月以其名
      義出具之土地使用權同意書（下稱系爭土地使用權同意書
      ），然原告從未簽署系爭土地使用權同意書，亦未同意被
      告使用系爭452地號土地興建豬舍使用，且細繹系爭土地
      使用權同意書之字跡及印文，均非原告親手簽名及蓋印，
      全文實為出自同一人之筆跡所為，是系爭土地使用權同意
      書明顯係遭偽造。
    ⒉系爭452地號土地遭套繪管制，經安定區公所於109年8月13
      日以所建字第1090508826號函覆：「…申請建造執照合併
      其他地號申請建築，本所查閱原始檔案，僅提供土地使用
      權同意書（前函已提供），並無套繪申請流程與任何附件
      文書簽名、用印影本等資料供參。」可知出具系爭土地使
      用權同意書並無檢附原告之身分證、所有權狀影本或印鑑
      證明等資料以證明有取得原告之同意，且於82年間尚無個
      資法，僅要調閱系爭452地號土地之登記謄本，即可獲悉
      原告身分證字號，進而填載於各式文書上，復偽刻原告之
      印章及偽簽原告之姓名於系爭土地使用權同意書上，即可
      輕易偽造，足證系爭土地使用權同意書係遭偽造。
　㈡原告請求確認系爭土地使用權同意書係遭偽造，有即受確認
    判決之法律上利益：被告未經原告之同意在系爭土地使用權
    同意書上偽造原告之簽名及蓋章，致原告欲規劃在系爭452
    地號土地興建農舍事宜被迫中斷，已嚴重影響原告對於系爭
    452地號土地所有權之行使，造成原告在私法上之地位非無
    受有侵害危險之可能，且此狀態得以提起本件確認判決加以
    除去，故原告提起本件確認之訴有受確認判決之法律上利益
    。
　㈢原告請求確認系爭土地使用權同意書係遭偽造，為有理由：
　　⒈系爭土地使用權同意書係遭偽造：
　　　⑴針對安定區公所於110年3月3日以所建字第1100141835號
        函檢送之（82）南工局定自用農舍使字第37號使用執照
        卷宗資料，茲表示意見如下：
　　　  ①由系爭土地使用權同意書之內容記載：「被告擬在下
          列土地建築一層磚木造建築物二棟業經原告、訴外人
          梁恊彬等人同意，為申請建造執照特立此同意書為憑
          ；土地標示及使用範圍如下：『區別：安定鄉；蘇厝
          段；地號：1645；本號土地面積：1688平方公尺；同
          意使用土地面積：1688平方公尺』」可知，筆跡全出
          於同一人之手，並非原告本人同意並簽署、填寫於上
          ，原告否認該文書之形式上真正。至其餘卷宗資料仍
          係源自於遭偽造之土地使用權同意書。
　　　  ②上開使用執照卷宗內之圖說與照片中所顯示A、B代號
          ，依照圖例標示為「豬舍」（下稱系爭豬舍A、B），
          實為畜牧設施，並非農舍。上開卷宗檢附（82）南工
          局定自用農舍建字第22號建築執照記載「建築地點為
          地號蘇厝段1644、1645地號；建築面積為1,416.15平
          方公尺」，與卷宗內圖說「工程名稱：梁永林畜牧設
          施（豬舍）工程」所載核算面積表記載「申請建築面
          積計算：⒈儲藏室：34.65平方公尺；⒉豬舍：1,278平
          方公尺;⒊污水處理場：66平方公尺；⒋飼料調配室：3
          7.5平方公尺。合計：1,416.15平方公尺。」相符，
          亦經安定區公所核發（82）南工局定自用農舍使字第
          37號使用執照在案，足證（82）南工局定自用農舍建
          字第22號建築執照範圍，即為圖說所顯示豬舍A、B、
          儲藏室、污水處理場、飼料調配室，亦即系爭豬舍A
          、B屬於前開建築執照及使用執照之範圍。
　    ⑵系爭452地號土地登記謄本之其他登記事項，原註記：「
        已興建農舍，使用執照核發日期：82年6月23日。未經
        解除套繪管制不得辦理分割」，經原告查證後，前開註
        記之使用執照之建築物用途實為畜牧設施，此有臺南市
        新化地政事務所110年7月27日所登字第1100068292號函
        記載：「二、…另安定區蘇林段451、452地號等2筆土地
        ，原已興建農舍，使用執照核發日期：82年6月23日等
        註記，因該使用執照（82）南工局定自用農舍使字第37
        號，係畜牧設施使用，爰塗銷其上之農舍管制註記。」
        可佐。然系爭452地號土地上所興建畜牧設施即系爭豬
        舍A、B之建築執照、使用執照「（82）南工局定自用農
        舍建字第22號、（82）南工局定自用農舍使字第37號」
        仍存在，在經主管機關撤銷或廢止前，系爭452地號土
        地仍受臺南市工務局所管制。
　　　⑶依安定區公所110年12月6日所建字第1100808330號函文
        記載其所核發之建築執照皆依據實施區域計畫地區建築
        管理辦法辦理等語。而依實施區域計畫地區建築管理辦
        法第6條規定，於申請建造農舍時，應填載申請書，並
        檢附該條文第1項所規定文件向當地主管建築機關申請
        辦理；其中第4款所示土地權利證明文件，應包含土地
        使用權同意書，以此確認所申請農舍有合法坐落土地之
        權源。又自上開函文記載：「土地使用權同意書僅需土
        地所有權人蓋印」可知，安定區公所在審查申請建造農
        舍等文件時，應屬形式審查，亦即僅針對依法所規定之
        形式要件進行審查（如所提文件是否完備且內容是否符
        合格式），而對於該文件之權利義務發生原因、事實、
        真偽不進行實質內容之審查。是系爭土地使用權同意書
        僅有蓋印，實無法以此推論已得原告之同意。　
　　⒉原告並未同意以系爭452地號土地作為被告所有坐落臺南市
      ○○區○○段000地號土地（重測前為蘇厝段1644地號土地，
      下稱系爭451地號土地）之配地，興建豬舍使用，是原告
      既未同意被告使用系爭452地號土地，則兩造間就系爭452
      地號土地並無成立使用借貸之法律關係。
　㈣原告主張依民法第767條第1項前段、民法第821條規定請求被
    告應將系爭452地號土地上，如臺南市新化地政事務所土地
    複丈成果圖（下稱附圖）所示編號A豬舍（面積704.92平方
    公尺）及編號B水塔（面積8.22平方公尺；下稱系爭水塔B）
    移除，並將上開土地騰空返還予原告及其他全體共有人，為
    有理由：
　　⒈原告否認系爭土地使用權同意書為真正，亦無同意被告使
      用系爭452地號土地，是被告所有之系爭豬舍A、水塔B占
      用系爭452地號土地（面積合計為713.14平方公尺）無合
      法正當權源。至被告雖辯稱系爭豬舍A係在原告成為系爭4
      52地號土地之地主後，方建造而成，依一般經驗法則，如
      無原告之同意，被告豈有使用系爭452地號土地將系爭豬
      舍A建造完成之可能云云，惟原告於77年7月9日取得系爭4
      52地號土地之所有權時，系爭豬舍A早已興建在系爭452地
      號土地上，因此原告僅能就系爭452地號土地上剩餘之面
      積進行種植，此為被告所不爭執，故被告依經驗法則推論
      之語，實不足採。
　　⒉縱認系爭土地使用權同意書為真正，或兩造間就系爭452地
      號土地有使用借貸之法律關係存在，則該使用借貸關係業
      已消滅：
　　　⑴兩造就系爭452地號土地之使用借貸法律關係內容為：
　　　　①原告僅係同意在其所有系爭452地號土地上興建一層磚
          木造建築物二棟，而非同意被告興建違章建築。
　　　　②原告於82年4月間提供系爭452地號土地予被告興建磚
          木造建築物乃係作為豬舍使用，自當於借貸目的使用
          完畢（即被告停止養豬畜牧業）歸於終止而消滅。而
          依系爭豬舍A、B於109年8月9日、同年9月1日、同年1
          0月9日及110年3月28日之使用狀況如原證2（補字卷
          第27-38）、原證14（本院卷㈠第135-140頁），目前
          之現況照片如被證4（本院卷㈠第181、183頁）所示，
          被告均未有飼養豬隻之事實，足證被告原本借貸系爭
          452地號土地從事飼養豬隻之使用目的，早已於109年
          8月9日原告拍攝照片時終了即歸消滅，是原告依民法
          第767條第1項前段之規定請求被告拆除如附圖所示系
          爭豬舍A（面積704.92平方公尺）自屬正當權利之行
          使，難謂有何權利濫用及違反誠信原則。
　　　⑵被告有違反民法第472條第2款前段所定之情形：
　　　　①被告主張自106年5月9日起至106年9月18日委請訴外人
          大成長城企業股份有限公司（下稱大成長城公司）飼
          養豬隻，並檢呈契約戶工資明細表、出豬明細表（被
          證6），惟原告否認被證6之真正。
　　　　②縱被證6之大成長城公司契約戶工資明細表-客戶為真
          正，然其上記載之飼養日期為自106年5月9日起至106
          年9月18日止，是被告於106年9月19日後即未再繼續
          飼養豬隻，荒廢迄今，且經原告實地拍攝豬舍A可知
          ，被告迄110年12月18日止均未飼養豬隻，顯已違反
          民法第472條第2款前段所定未依約定方法使用系爭45
          2地號土地。況原告迄今仍未見被告於109年底有與訴
          外人大成長城公司接洽復養豬之契約資料，且縱被告
          於109年底有與訴外人大成長城公司洽談復養事宜，
          亦均係事後補強行為，非確實有為飼養豬隻之行為，
          益證被告自106年9月18日之後豬舍即再無繼續經營，
          荒廢至今（原證2、14），明顯有違民法第472條第2
          款前段未依約定方法使用之規定甚明。
　　　⑶被告有違反民法第472條第2款後段所定之情形：
　　　　①被告辯稱其於106年底因病而暫時停養豬隻，又於近期
          為使用系爭豬舍A、B復養豬隻，已進行清潔，並修繕
          帆布，亦於110年9月30日再次與大成長城公司洽談復
          養事宜，並有105年6月間簽署肉豬A303統合經營飼養
          合約書（被證18、19、20）云云，惟原告否認被證18
          至20之形式真正。
　　　　②又縱認前開文書為真正，然被告既於106年底因病而暫
          時停養豬隻，何以105年6月至108年間尚能經營養豬
          畜牧業？再觀以被證20合約書，未見飼養地址為系爭
          452地號土地，且該合約書亦記載：「農戶無權處分
          依合約規定飼養之豬隻」、「豬隻出售拍賣所得歸甲
          方，由甲方負責出豬車輛、運費、及拍賣費用，並由
          甲方決定出豬市場及安排時間出豬，乙方不得異議。
          」可知被告實為提供豬舍供訴外人大成長城公司飼養
          豬隻，並非由被告一人經營養豬畜牧，誠屬未經原告
          同意而允許訴外人大成長城公司使用系爭452地號土
          地上之系爭豬舍A飼養豬隻，而有違反民法第472條第
          2款後段「未經貸與人同意允許第三人使用者」之規
          定，爰以110年5月12日民事陳述意見暨聲請調查證據
          狀通知終止原告與被告間之使用借貸契約。
　　　⑷原告既已合法終止與被告間之使用借貸契約，則該使用
        借貸關係已消滅，爰依民法第767條第1項前段、民法第
        821條規定請求被告應將系爭452地號土地上，如附圖所
        示系爭豬舍A（面積704.92平方公尺）及系爭水塔B（面
        積8.22平方公尺）移除，並將上開土地騰空返還予原告
        及其他全體共有人。
　　　⑸原告否認其前手即訴外人詹智遠與訴外人梁恊彬間有分
        管契約之存在。縱認渠等間有分管契約存在，因原告於
        購買系爭452地號土地當時無從知悉，亦未被告知此系
        爭豬舍A為訴外人梁恊彬、詹智遠成立分管契約所興建
        ，且原告於購買系爭452地號土地當時之認知為權利範
        圍52/100即約一半，而種植迄今，是原告對於系爭豬舍
        A之存在僅為單純之沉默。易言之，原告根本並不知悉
        有分管契約或默示分管契約，故對原告而言，被告逕自
        在系爭452地號土地上興建系爭豬舍A而推論有成立分管
        契約，根本無預見可能性。從而，被告應就訴外人梁恊
        彬與訴外人詹智遠間有分管契約存在、或訴外人梁恊彬
        與原告間有默示分管契約存在，且為原告所知悉乙情，
        負舉證責任。
　㈤被告所有如附圖所示之系爭豬舍A、水塔B既無權占用原告所
    有之系爭452地號土地，致原告受有無法使用收益之受損害
    ，則原告就被告占用系爭452地號土地即附圖所示系爭豬舍A
    （面積704.92平方公尺）、水塔B（面積8.22平方公尺）部
    分自得請求被告給付相當於租金之不當得利：
　　⒈參酌土地法第97條關於用基地建築房屋之租金規定以土地
      申報地價年息10%為限，原告依系爭452地號土地之申報地
      價年息8%計算被告應給付相當於租金之不當利益數額為14
      3,239元（計算式詳如附表二所示），及自110年8月10日
      起至被告騰空返還系爭452地號土地之日止，按月給付原
      告2,434元（計算式：申報地價每平方公尺512元×713.14
      平方公尺×8%÷12=2,434）。
　　⒉本院若參照系爭452地號土地GOOGLE地圖附近之經濟狀況以
      審酌原告請求不當得利數額，原告亦無意見。
　㈥並聲明：
　　⒈確認安定區公所於82年4月24日審核安定區蘇厝段1645地號
      （重測後為蘇林段452地號）之土地使用權同意書係偽造
      。
    ⒉被告應將坐落系爭452地號土地上，如附圖所示編號A部分
      （面積704.92平方公尺）及編號B部分（面積8.22平方公
      尺）之地上物移除，並將上開土地騰空返還予原告及其他
      全體共有人。
    ⒊被告應給付原告143,239元，並自110年8月10日日起至騰空
      返還前項土地之日止，按月給付原告2,434元。　
二、被告辯稱：
　㈠原告請求確認系爭土地使用權同意書係遭偽造，無即受確認
    判決之法律上利益：
　　⒈原告以系爭452地號土地因系爭土地使用權同意書而遭套繪
      管制，無法興建自用農舍為由，訴請確認系爭土地使用權
      同意書係遭偽造，惟系爭452地號土地已於110年7月23日
      塗銷套繪管制註記，原告對系爭452地號土地所有權之行
      使已無受到系爭豬舍A、B之建造執照（82南工局定自用農
      舍建字第22號）、使用執照（82南工局定自用農舍使字第
      37號）之影響，應無確認利益及權利保護之必要。
　　⒉原告確認系爭土地使用權同意書之真偽係屬確認兩造間是
      否有無權占有法律關係之基礎事實，則依民事訴訟法第24
      7條第2項之規定，原告既已提出返還系爭452地號土地予
      共有人之給付訴訟，其確認系爭土地使用權同意書應已無
      確認利益。
　㈡縱原告請求確認系爭土地使用權同意書係遭偽造有確認利益
    ，則原告此部分之請求，亦為無理由：
　　⒈原告所有之系爭452地號土地係因安定區公核發之82南工局
      定自用農舍使字第37號使用執照之建物方受套繪管制，核
      與原證10之建物無涉。原證10之建物為被告於自有之系爭
      451地號土地上興建自用農舍，其建造執照字號為75南工
      局定自用農舍建字第13號，使用執照字號79南工局定自用
      農舍使字第18號。
　　⒉系爭土地使用權同意書為真正，並無遭偽造：　
　　　⑴原告購買系爭452地號土地時已知悉系爭豬舍A及為確立
        使用範圍之水泥矮牆等設施存在，仍與被告共同使用系
        爭452地號土地，即被告於水泥矮牆內之系爭豬舍養殖
        豬隻，原告則與其妻在水泥矮牆外之土地上耕作，此共
        生共存關係長達將近30年，原告應有同意被告使用系爭
        452地號土地，方有系爭土地使用權同意書之存在，是
        系爭土地使用權同意書應係真正：
　　　　①被告於其所有之系爭451地號土地，及原告與訴外人梁
          恊彬（被告之胞弟）共有之系爭452地號土地上分別
          搭建系爭豬舍B、豬舍A，惟系爭豬舍A實際起造時間
          應為76年間，此由原告自述於77年購買系爭452地號
          土地時已有系爭豬舍A佔據系爭452地號土地約一半等
          語可證，嗣於82年間方由改制前臺南縣養豬協進會派
          訴外人黎貴宜輔導被告並代辦補正相關法定應備程序
          及文件，取得農業用地作農業設施容許使用同意、系
          爭豬舍A、B之建造執照與使用執照。
        ②訴外人梁恊彬於76年3月13日向訴外人詹燈祥購買系爭
          452地號土地權利範圍48/100後，興建系爭豬舍A前，
          尚有由被告協請地政機關鑑界確立使用範圍後，以水
          泥矮牆劃設界線，避免侵犯他共有人之使用區域，足
          認原告購買系爭452地號土地時，已明知系爭豬舍A及
          為確立使用範圍之水泥矮牆等設施之存在，仍與被告
          共同使用系爭452地號土地達將近30年，原告均無異
          見，與被告亦和睦相處，此由水泥矮牆上甚至留有孔
          洞，可讓被告飼養豬隻之排泄物流至原告耕作區域，
          讓原告作為肥料使用等情可稽。
        ③綜合上情，應可推認系爭土地使用權同意書係訴外人
          黎貴宜於82年間為輔導被告並代為辦理取得農業用地
          作農業設施容許使用同意等相關法定應備程序及文件
          時，因原告有同意被告使用系爭土地452地號土地，
          方存在。
　　　　④原告與被告共同使用系爭452地號土地長達30年，期間
          原告對被告於系爭452地號土地上使用系爭豬舍A飼養
          豬隻均未表示異見，已足使被告認其不欲行使權利，
          其現又再主張被告偽造文書、未經同意使用系爭452
          地號土地云云，顯有違反誠信原則，法院自得禁止原
          告濫用權利。
　　　⑵安定區公所110年12月6日函略以：｢土地使用權同意書僅
        需土地所有權人蓋印｣，依該函文義實無法得出安定區
        公所僅為形式審查，且該函係針對系爭土地使用權同意
        書本身進行回復，與被告主張原告應於82年間將其個人
        身分證件交由被告辦理系爭豬舍A、B之建造執照、使用
        執照，是系爭土地使用權同意書應係原告同意後方出具
        乙節，並無相悖之處。
　㈢原告主張依民法第767條第1項前段、民法第821條規定請求被
    告應將系爭452地號土地上，如附圖所示系爭豬舍A（面積70
    4.92平方公尺）及系爭水塔B（面積8.22平方公尺）移除，
    並將上開土地騰空返還予原告及其他全體共有人，為無理由
    ：
　　⒈系爭土地使用權同意書為真正，且被告於77年間在系爭452
      地號土地上建造系爭豬舍A，有經原告之同意，依民法第9
      43條規定，其占有系爭452地號土地受適法之推定，是被
      告所有之系爭豬舍A占用系爭452地號土地有合法正當權源
      。
　　　⑴被告向行政院農業委員會林務局（下稱林務局）申請調
        閱系爭452地號土地之航空放大照片及自該機關網站上
        下載之航空影像（即被證21、22），發現系爭452地號
        土地於77、78年間進行整地等預備建造系爭豬舍A，惟
        於80年間，即被告為申請牧場登記而向安定區公所申辦
        系爭豬舍A、B之使用執照前，系爭豬舍A已建造完成，
        且與系爭豬舍A、B之現況相符，可證系爭豬舍A實係原
        告於77年7月9日買受系爭452地號土地權利範圍52/100
        後，方建造而成。若原告欲主張買受系爭452地號土地
        權利範圍52/100前，系爭豬舍A即已建造完成，似與其
        所述：「原告於82年4月間提供系爭452地號土地予被告
        興建磚木造建築物乃係作為豬舍使用」有所牴觸。
　　　⑵又縱認系爭豬舍A於原告購買系爭452地號土地之應有部
        分當時已有建設，然由原告表示其買受系爭452地號土
        地之權利範圍後，與配偶在其上耕作農作物迄今，系爭
        452地號土地上之豬舍A，並非原告購買當時之現況全部
        等語，可知系爭豬舍A於後續形成現況之過程，均為原
        告所明知，則依經驗法則，如無原告之同意，被告顯然
        無法將系爭豬舍A建造為現況。
　　⒉兩造間之使用借貸關係尚未消滅：
　　　⑴原告主張被告有違反使用系爭452地號土地約定，惟迄未
        舉證說明兩造間之使用借貸法律關係內容為何，僅泛言
        系爭豬舍A、B已無飼養事實即屬違反約定，顯未盡舉證
        責任。
　　　⑵被告並未違反民法第472條第2款前段所定之情形：
　　　  ①如前所述，原告有同意被告使用系爭452地號土地，而
          被告基於兩造間之使用借貸關係於系爭452地號土地
          上興建系爭豬舍A使用，目前系爭豬舍A內部結構完整
          ，屋頂亦無破損，且供養豬隻使用之器械機具均保存
          完好，嗣被告於107年初因罹癌，不得已僅能暫時停
          止飼養豬隻，易言之，被告僅係因身體健康因素而暫
          時停養，並未將系爭豬舍A挪作他用，器械機具均存
          在，仍係持續供以飼養豬隻之用途，顯無違反約定使
          用（原告有同意被告使用其於系爭452地號土地之系
          爭豬舍A飼養豬隻）之情事。而過去之使用情形可由1
          06年5月9日至同年9月18日被告與訴外人大成長城公
          司間委託飼養豬隻契約之契約戶工資明細表、出豬明
          細表確立（被證6），足證被告未違反使用系爭452地
          號土地之系爭豬舍A養殖豬隻之約定。
　　　　②被告近期為使用系爭豬舍A、B復養豬隻，已進行清潔
          ，並修繕帆布（被證18），亦於110年9月30日再次與
          訴外人大成長城公司洽談復養事宜（被證19），嗣被
          告於110年10月26日業與大成長城公司簽約，110年11
          月25日大成長城公司業已將400頭豬隻運入系爭豬舍
          ，由被告進行飼養、管理，亦足徵被告實無將系爭豬
          舍A、B挪作他用之意圖（臺南市政府農業局110年12
          月16日之函文僅能說明於106年11月底迄110年10月20
          日前系爭豬舍A未飼養豬隻，與系爭豬舍A110年11月2
          5日後實有飼養400隻豬隻之情事無涉）。
　　　  ③被告營運系爭豬舍A、B期間，因飼養豬隻頭數均為200
          頭以上，歷年及為後續復養，持續依水污染防治法第
          2條第7款、第14條第1項、水污染防治措施計畫及許
          可申請審查管理辦法第3條第3款等規定，向主管機關
          申請核發系爭豬舍A、B之水污染防治許可，如被告有
          意將系爭豬舍A、B挪作他途使用，何須一再向主管機
          關申請核發系爭豬舍A、B之水污染防治許可？益證被
          告並未違反使用系爭452地號土地之系爭豬舍A養殖豬
          隻之約定。
　　　　④由上情可證被告僅係暫時停養，使用借貸系爭452地號
          土地飼養豬隻之繼續性目的仍存在，且如將系爭452
          地號土地返還予原告，即對被告使用系爭452地號土
          地飼養豬隻之目的產生妨害，應認被告使用系爭452
          地號土地之目的尚未完畢。
　　  ⑶被告亦無違反民法第472條第2款後段所定之情形：
　　　　①關於被告與訴外人大成長城公司委託飼養豬隻乙節，
          係屬於以契約式養殖之形式，即被告與大成長城公司
          簽訂契約，由大成長城公司支出一定資金，委託被告
          協助代為養殖豬隻，待被告飼養完成再將豬隻交予大
          成長城公司，故仍係由被告使用系爭豬舍A、B飼養豬
          隻，並非大成長城公司使用系爭豬舍A、B，要無原告
          所謂有由第三人使用之情，則原告以書狀通知終止兩
          造間之使用借貸契約，尚難憑採。
　　　　②訴外人大成長城公司亦將過去105年6月間所簽署之「
          肉豬A303統合經營飼養合約書【D-1】」合約影本、
          該契約期間之契約戶工資明細表影本交予被告（被證
          20）。由上開飼養契約第1條：「自105年1月1日起至
          108年12月31日止，如本契約終止或屆期時，毛豬尚
          未完全售罄者，得延長至肉豬全部出清日為止。」觀
          之，亦足認被告於105年6月間簽約時，至少預計使用
          系爭豬舍A、B飼養豬隻至108年底，僅係因106年底被
          告身體狀況不佳，方暫停飼養豬隻。又上開飼養契約
          第2條「有效之飼養地點暨約定事項」，之所以未填
          載飼養場之地點，係因被告於簽約時亦將畜牧場登記
          證書影本交予大成長城公司作為契約文件之一部，而
          畜牧場登記證書上已載明被告所有之建昌牧場即系爭
          豬舍A、B所在之場址，大成長城公司方未再重複記載
          。另由飼養契約第3條第1點、第4條第8點、第11點約
          定可知，飼養場為契約乙方即被告所有，且實際使用
          飼養場飼養、管理豬隻之人乃被告，而非大成長城公
          司，故本案與民法第472條第2款後段之情形有間。　
　　　　③由訴外人大成長城公司110年12月30日函文檢附之110
          年肉豬A303統合經營飼養合約書，可知被證32確為被
          告於110年10月26日簽立之合約書，並非臨訟杜撰。
　　  ⑷原告迄未向被告為終止使用借貸關係之意思表示，應認
        兩造間之使用借貸關係尚未消滅，是原告主張被告無權
        占用，洵屬無據。
　　  ⑸原告於77年7月9日購買系爭452地號土地時，已知悉其前
        手即訴外人詹智遠與訴外人梁恊彬依權利範圍劃分使用
        系爭452地號土地特定部分（即水泥矮牆），及系爭豬
        舍A之存在，則依司法院釋字第349號之意旨，原告應受
        其前手即訴外人詹智遠與訴外人梁恊彬間分管約定（即
        訴外人梁恊彬使用水泥矮牆有系爭豬舍存在之一側，他
        共有人則使用另一側）之拘束：
        ①原告自陳：其購買系爭452地號土地當時其上並無農舍
          ，僅有搭建豬寮，佔據面積約為系爭452地號土地之
          一半，剩餘一半面積則由原告與其妻耕作農作物迄今
          等語，可知姑不論系爭豬舍A是否於原告買受系爭452
          地號土地時已存在，原告買受系爭452地號土地時，
          已明知該塊土地之使用情形區分為二，且面積各佔約
          一半，此與被告提出系爭452地號土地於77年、78年
          間之航空放大照片（即被證21）所示影像互核，均足
          徵原告於購買系爭452地號土地時已明知訴外人梁協
          彬與其前手即訴外人詹智遠間就系爭452地號土地有
          依權利範圍劃設使用範圍之分管約定，參照釋字第34
          9號之意旨，原告即應受此分管約定之拘束。
　　　　②縱認訴外人梁恊彬與原告之前手即訴外人詹智遠間就
          系爭452地號土地無分管約定，依系爭452地號土地於
          77年8月20日、77年12月6日、78年間之航空放大照片
          （即被證21），因依照權利範圍劃分區域使用而顯示
          不同顏色、植被狀況，系爭豬舍A存在系爭452地號土
          地上已逾30年，牆面更留有多個原告過去為使用系爭
          豬舍A之豬隻排泄物灌溉農作物所鑽之孔洞，可認梁
          恊彬與原告間就系爭452地號土地，實際上劃定有使
          用範圍，且對各自占有管領之部分，互相容忍，對各
          自占有土地之使用收益，亦未予干涉，歷有年所，故
          梁恊彬與原告間至少有「默示分管契約」之存在。
　　　　③系爭豬舍實屬被告及訴外人梁恊彬之家族事業，梁恊
          彬為使被告得以建造系爭豬舍A，將系爭452地號土地
          劃由其管領使用之部分無償借予被告使用，自身亦至
          系爭豬舍協助被告養殖豬隻，被告基於與梁恊彬間之
          使用借貸關係，使用系爭452地號土地上劃由梁恊彬
          使用之範圍，被告應得主張占有連鎖，原告亦應受梁
          恊彬與被告間使用借貸契約之拘束；況系爭豬舍A之
          建造全程均為原告所知悉，原告之所有權即無受到侵
          害之情事，是其主張被告無權占用應無理由。　
　㈣原告就被告占用系爭452地號土地即如附圖所示系爭豬舍A、
    水塔B部分請求被告給付相當於租金之不當得利，亦為無理
    由：
　　⒈被告所有之系爭豬舍A、水塔B占用系爭452地號土地既有合
      法權源，則原告此部分請求顯屬無據。
　　⒉縱認兩造間因使用借貸關係終止而被告有無權占用之情形
      ，則原告除請求自110年8月10日民事變更訴之聲明㈡狀起
      回溯5年之不當得利顯無理由外，亦不應自110年8月10日
      民事變更訴之聲明㈡狀起請求給付。另被告對本院若參照
      系爭452地號土地GOOGLE地圖附近之經濟狀況以審酌原告
      請求不當得利數額無意見。
  ㈤並聲明：原告之訴駁回。
三、兩造不爭執之事項：
  ㈠被告於75年7月21日因買賣而取得系爭451地號土地（重測前
    為蘇厝段1644地號土地）之所有權。
  ㈡訴外人即被告之胞弟梁恊彬於76年4月1日因買賣而取得系爭4
    52地號土地（重測前為蘇厝段1645地號土地）之所有權（權
    利範圍48/100）；原告則係於77年7月9日因買賣而取得系爭
    452地號土地（重測前為蘇厝段1645地號土地）之所有權（
    權利範圍52/100）。
  ㈢被告在其所有之系爭451地號土地上興建加強磚造之自用農舍
    （建築面積80.55平方公尺、高度1層樓3公尺），前經安定
    區公所於75年間核發（75）南工局定自用農舍建字第13號建
    照執照後，於76年1月6日核發（76）南建局定自用農舍使字
    第1號使用執照。嗣於79年7月2日補發（79）南工局定自用
    農舍使字第18號使用執照。並於110年7月23日經主管機關在
    前開土地之登記謄本上註記：「重測前：蘇厝段1644號已興
    建農舍，使用執照核發日期：76年1月6日。未經解除套繪管
    制不得辦理分割」（被證11、原證18）。
  ㈣被告於76年間以系爭452地號土地為配地，在原告與訴外人梁
    恊彬共有之系爭452地號土地及其所有之系爭451地號土地上
    分別興建「豬舍A、飼料配製室」及「豬舍B、儲藏室、汙水
    處理廠」（建築面積合計為1,416.12平方公尺），嗣於82年
    間補正相關法定應備程序及文件，取得農業用地作農業設施
    容許使用同意後，經安定區公所於82年4月28日核發（82）
    南工局定自用農舍建字第22號建照執照，並於82年6月23日
    核發（82）年南工局定自用農舍使字第37號使用執照。另前
    開使用執照卷宗內之圖說記載「工程名稱梁永林畜牧設施（
    豬舍）工程」、「原有農舍面積為80.55平方公尺」。
  ㈤安定區公所（82）南工局定自用農舍建字第22號建照執照卷
    宗內所附有乙紙土地使用權同意書（即系爭土地使用權同意
    書），形式上內容如原證7所示，上經安定區公所於82年4月
    24日審核蓋印。
  ㈥系爭452地號土地登記謄本於107年11月25日始註記：「已興
    建農舍，使用執照核發日期82年6月23日。未經解除套繪管
    制不得辦理分割」，嗣因（82）年南工局定自用農舍使字第
    37號使用執照係「畜牧設施」使用，經臺南市新化地政事務
    所於110年7月23日塗銷其上之「農舍」管制註記。
  ㈦系爭豬舍A、B於109年8月9日、同年9月1日、同年10月9日及1
    10年3月28日之使用狀況如原證2（補字卷第27-38）、原證1
    4（本院卷㈠第135-140頁），目前之現況照片如被證4（本院
    卷㈠第181、183頁）所示。
　㈧被告曾向改制前之臺南縣政府申請廢（污）水排放許可證（
    有效期間為自89年9月15日起至94年9月14日止）、水污染防
    治許可證（有效期間為自94年9月15日起至98年12月31日止
    ），並向改制後之臺南市政府申請臺南市水污染防治許可文
    件（有效期限為自107年12月18日起至112年12月17日止）。
  ㈨系爭452地號土地於110年之申報地價為每平方公尺880元。
四、兩造之爭執事項：
  ㈠原告請求確認系爭土地使用權同意書係遭偽造，無即受確認
    判決之法律上利益：
　　⒈按確認之訴，其訴訟性質及目的，僅在就既存之權利狀態
      或法律關係之歸屬、存在或成立與否，而對當事人間之爭
      執以判決加以澄清而已，既無任何創設效力，亦非就訴訟
      標的之權利而為處分，應祇須以有即受確認判決之法律上
      利益者為原告，並以爭執該法律關係者為被告，其當事人
      即為適格。然所謂即受確認判決之法律上利益，係指法律
      關係之存否不明確，原告主觀上認其在法律上之地位有不
      安之狀態存在，且此種不安之狀態，能以確認判決將之除
      去者而言，若縱經法院判決確認，亦不能除去其不安之狀
      態者，即難認有受確認判決之法律上利益。
　　⒉原告雖主張因系爭土地使用權同意書致系爭452地號土地遭
      套繪管制，無法興建自用農舍為由，訴請確認系爭土地使
      用權同意書係遭偽造云云，惟系爭452地號土地登記謄本
      雖於107年11月25日經註記：「已興建農舍，使用執照核
      發日期82年6月23日。未經解除套繪管制不得辦理分割。
      」惟嗣因（82）年南工局定自用農舍使字第37號使用執照
      係「畜牧設施」使用，經臺南市新化地政事務所於110年7
      月23日塗銷其上之「農舍」管制註記（不爭執事項㈥），
      則原告就系爭452地號土地所有權之行使已無受到系爭豬
      舍A、B之建造執照（82南工局定自用農舍建字第22號）、
      使用執照（82南工局定自用農舍使字第37號）套繪之影響
      ，自難認有確認之利益。
　　⒊又原告請求確認系爭土地使用權同意書之真偽係屬確認兩
      造間是否有無權占有法律關係之基礎事實，依民事訴訟法
      第247條第2項之規定，原告既已提出返還系爭452地號土
      地予共有人之給付訴訟（詳如後述），則其請求確認系爭
      土地使用權同意書乙節，應認已無確認之利益。
  ㈡原告主張依民法第767條第1項前段、民法第821條規定請求被
    告應將系爭452地號土地上，如附圖所示系爭豬舍A（面積70
    4.92平方公尺）及系爭水塔Ｂ（面積8.22平方公尺）移除，
    並將上開土地騰空返還予原告及其他全體共有人，為有理由
    ：
　　⒈按共有物分管之約定，不以訂立書面為要件，倘共有人間
      實際上劃定使用範圍，對各自占有管領之部分，互相容忍
      ，對於他共有人使用、收益，各自占有之土地，未予干涉
      ，已歷有年所，即非不得認有默示分管契約之存在（最高
      法院83年度台上字第1377號民事裁判）。
　　⒉查被告於76年間以系爭452地號土地為配地，在原告與訴外
      人梁恊彬共有之系爭452地號土地及其所有之系爭451地號
      土地上分別興建「豬舍A、飼料配製室」及「豬舍B、儲藏
      室、汙水處理廠」（建築面積合計為1,416.12平方公尺）
      ，嗣於82年間補正相關法定應備程序及文件，取得農業用
      地作農業設施容許使用同意後，經安定區公所於82年4月2
      8日核發（82）南工局定自用農舍建字第22號建照執照，
      並於82年6月23日核發（82）年南工局定自用農舍使字第3
      7號使用執照。另前開使用執照卷宗內之圖說記載「工程
      名稱梁永林畜牧設施（豬舍）工程」、「原有農舍面積為
      80.55平方公尺」（不爭執事項㈣），且原告亦自陳其於77
      年間購買系爭452地號土地當時有搭建豬寮，佔據面積約
      為系爭452地號土地之一半，剩餘一半面積則由原告與其
      妻耕作農作物迄今等語（起訴狀第2-3頁），足認系爭452
      地號土地共有人間已實際上劃定使用範圍，且對各自占有
      管領之部分，互相容忍，對於他共有人使用、收益，各自
      占有之土地，未予干涉，已歷時30餘年，依前開說明，自
      非不得認有默示分管契約之存在。是以，被告抗辯依占有
      連鎖之法理，其占用系爭452地號土地為有權占有，自屬
      有據。
    ⒊而兩造間就系爭452地號土地之使用借貸法律關係有無約定
      特定之使用目的，兩造雖迭有爭執，然依前開兩造所不爭
      執之事實，被告在系爭452地號土地上係興建「豬舍A、飼
      料配製室」及「豬舍B、儲藏室、汙水處理廠」即畜牧設
      施（豬舍）工程，則原告主張其係同意被告在系爭452地
      號土地興建磚建築物係作為豬舍使用，尚堪憑採。
　　⒋被告有違反民法第472條第2款前段所定之情形：
　　　⑴本件兩造間就系爭452地號土地所為之借用協議，係屬未
        定期限之使用借貸契約，倘貸與人即原告欲終止使用借
        貸契約，須符合民法第472條各款之1情形方得主張。本
        件原告主張被告有該條第2款前段之情形，雖為被告所
        否認，然系爭豬舍A、B於109年8月9日、同年9月1日、
        同年10月9日及110年3月28日之使用狀況如原證2（補字
        卷第27-38）、原證14（本院卷㈠第135-140頁），目前
        之現況照片如被證4（本院卷㈠第181、183頁）所示（不
        爭執事項㈦），依該等照片顯示被告於當時並未飼養豬
        隻，是原告主張被告原本借貸之使用目的已歸消滅，尚
        堪憑採。
 　　 ⑵被告辯稱其自106年5月9日至同年9月18日與訴外人大成
        長城公司間簽訂委託飼養豬隻契約之契約，近期為使用
        系爭豬舍A、B復養豬隻，已進行清潔，並修繕帆布，亦
        於110年9月30日再次與訴外人大成長城公司洽談復養事
        宜，嗣被告於110年10月26日業與大成長城公司簽約，
        並提出契約戶工資明細表、出豬明細表、修繕前後照片
        、合約範本等（被證6、18、19）為證，惟原告否認該
        私文書形式上之真正，且大成長城公司僅能提供其與被
        告間105年間之飼養合約書（105年1月1日到108年12月3
        1日），並陳明其與被告間並無109年底、110年間之飼
        養契約（本院卷㈢第205-227頁），是被告辯稱其自109
        年起仍有使用系爭452地號土地飼養豬隻云云，尚難憑
        採。
　　  ⑶至被告辯稱系爭豬舍A內部結構完整，屋頂亦無破損，且
        供養豬隻使用之器械機具均保存完好，期間僅係被告於
        107年因健康因素而暫時停用，並無另作他用，仍係供
        以飼養豬隻之用途，顯無違反約定使用之情事，且被告
        一再向主管機關申請核發系爭豬舍A之水污染防治許可
        ，足證被告並無違反約定使用之情事云云，惟被告雖曾
        向改制前之臺南縣政府申請廢（污）水排放許可證（有
        效期間為自89年9月15日起至94年9月14日止）、水污染
        防治許可證（有效期間為自94年9月15日起至98年12月3
        1日止），並向改制後之臺南市政府申請臺南市水污染
        防治許可文件（有效期限為自107年12月18日起至112年
        12月17日止）（不爭執事項㈧），惟前開許可證之期間
        並不包括自99年1月1日起至106年12月31日，而依被告
        與大成長城公司飼養合約書期間（105年1月1日到108年
        12月31日），有部分期間（自105年1月1日起至107年12
        月17日止）被告並未取得許可證，是許可證之核可與被
        告是否飼養豬並無必然之關係，自難僅因有被告 有無
        取得廢（污）水排放許可證而認定被告有無飼養豬隻之
        事實。
　　　⑷綜上，依原告所提出之證據足以認定被告自109年起即未
        飼養豬隻，而被告所提出之反證並未能證明其確有飼豬
        隻之事實，則被告已違反民法第472條第2款前段所定未
        依約定方法使用系爭452地號土地，是原告以110年5月1
        2日民事陳述意見暨聲請調查證據狀通知終止兩造間之
        使用借貸契約，於法自屬有據。 
　  5.原告既已合法終止與被告間之使用借貸契約，則該使用借
      貸關係已消滅，是原告主張依民法第767條第1項前段、民
      法第821條規定請求被告應將系爭452地號土地上，如附圖
      所示系爭豬舍A（面積704.92平方公尺）及系爭水塔B（面
      積8.22平方公尺）移除，並將上開土地騰空返還予原告及
      其他全體共有人，為有理由，應予准許。
　㈢原告就被告占用系爭452地號土地即如附圖所示系爭豬舍A部
    分、水塔B部分可請求被告給付相當於租金之不當得利數額
    ：
　  ⒈按無法律上之原因而受利益，致他人受損害者，應返還其
      利益，依其利益之性質或其他情形不能返還者，應償還其
      價額，民法第179條、第181條但書定有明文。又按依不當
      得利之法則請求返還不當得利，以無法律上之原因而受利
      益，致他人受有損害為其要件，故其得請求返還之範圍，
      應以對方所受之利益為度，非以請求人所受損害若干為準
      ，且無權占有他人土地，可能獲得相當於租金之利益為社
      會通常之觀念（最高法院61年台上字第1695號判例參照）
      。然按民法第821條規定，各共有人固得為共有人全體之
      利益，就共有物之全部，為回復共有物之請求。惟請求返
      還不當得利，並無該條規定之適用，請求返還不當得利，
      而其給付可分者，各共有人僅得按其應有部分，請求返還
      （最高法院88年度台上字第1341號民事裁判）。經查，被
      告占用系爭土地即附圖所示編號A、B部分，並無正當權源
      ，已如前述，是被告無權占有使用系爭土地獲有利益，致
      原告受有損害，而原告係以110年5月12日民事陳述意見暨
      聲請調查證據狀通知終止兩造間之使用借貸契約，經被告
      於110年5月17日收受該書狀（本院卷㈣第263頁），則原告
      請求被告給付自110年5月18日起至返還系爭土地止其應有
      部分所受之不當得利，於法自屬有據；逾此部分之請求，
      則無理由。
    ⒉原告得請求不當得利之數額審酌如下：
      ⑴參酌土地法第105條準用同法第97條規定，租用基地之租
        金以不超過土地申報地價年息百分之10為限。本件原告
        雖主張以系爭土地申報地價年息百分之8為基準，作為
        被告受有相當於使用土地租金之不當得利，然依前開規
        定，並審酌系爭土地目前之土地公告現值為每平方公尺
        為3,900元，系爭土地附近商業活動不算頻繁，生活機
        能尚稱便利，有本院依職權調取之GOOGLE地圖在卷可稽
        ，且系爭地上物為老舊豬舍、水塔，亦有前述現場相片
        可憑，是本院認原告請求相當於租金之不當得利，以系
        爭土地申報地價年息百分之5為計算基準，始屬合理。
      ⑵系爭土地110年之申報地價為每平方公尺880元，此為兩
        造所不爭執之事實（不爭執事項㈨），則原告所得請求
        之不當得利數額為自110年5月18日起至返還土地之日止
        ，按月給付1,360元【（704.92平方公尺+8.22平方公尺
        ＝713.14平方公尺）×申報地價880元×5%÷12月×52/100（
        原告應有部分比例）＝1,360元，元以下4捨5入），逾此
        部分之請求，應予駁回。
五、綜上所述，本件原告為系爭土地之所有權人，而被告則為如
    附圖所示編號A、B地上物之所有權人，系爭地上物自110年5
    月18日起無權占用系爭土地如附圖編號A、B所示（面積共71
    3.14平方公尺），從而，原告主張依民法第767條第1項前段
    、第821條及第179條規定，請求：㈠被告應將坐落臺南市○○
    區○○段000地號土地上，如附圖所示編號A部分（面積704.92
    平方公尺）及編號B部分（面積8.22平方公尺）之地上物移
    除，並將上開土地騰空返還予原告及其他全體共有人；㈡被
    告自110年5月18日起至返還前開第1項所示之土地之日止，
    按月給付原告1,360元部分，於法自屬有據，應予准許，逾
    此部分之請求，則無理由，應予駁回。
六、本件判決基礎已臻明確，兩造其餘之攻擊防禦方法及訴訟資
    料經本院斟酌後，核與判決不生影響，無一一論述之必要，
    併予敘明。 　　
七、據上論結，本件原告之訴為一部有理由，一部無理由，依民
    事訴訟法第79條，判決如主文。
中　　華　　民　　國　　111 　年　　12　　月　　13　　日
                   民事第二庭    法  官　洪碧雀
以上正本證明與原本無異。
如不服本判決，應於送達後20日內向本院提出上訴狀（須附繕本
）。如委任律師提起上訴者，應一併繳納上訴審裁判費。
中　　華　　民　　國　　111 　年　　12　　月　　13　　日
                                 書記官  林政良   　　
附表一：原告訴之聲明  編號 訴之聲明內容  ⒈ 先位聲明： 一、確認安定區公所於82年4月24日審核安定區蘇厝段1645地號（重測後為蘇林段452地號）之土地使用權同意書係偽造。 二、被告應協同原告向臺南市政府工務局辦理82南工局定自用農舍使字第37號使用執照之變更，並就原告所有坐落臺南市○○區○○段000地號土地辦理解除套繪管制。 三、被告應同意臺南市新化地政事務所將坐落臺南市○○區○○段000地號土地上關於其他登記事項中「已興建農舍，使用執照核發日期：82年6月23日。未經解除套繪管制不得辦理分割」之註記塗銷。 備位聲明： 一、被告應協同原告林新香向臺南市政府工務局辦理82南工局定自用農舍使字第37號使用執照之變更，並就原告所有坐落臺南市○○區○○段000地號土地辦理解除套繪管制。 二、被告應同意臺南市新化地政事務所將坐落臺南市○○區○○段000地號土地上關於其他登記事項中「已興建農舍，使用執照核發日期：82年6月23日」之註記塗銷。  ⒉ 一、確認安定區公所於82年4月24日審核安定區蘇厝段1645地號（重測後為蘇林段452地號）之土地使用權同意書係偽造。 二、被告應將坐落系爭452地號土地上，如本院卷㈡第55頁附圖所示編號A部分（面積822.192平方公尺）之地上物移除，並將上開土地騰空返還予原告及其他全體共有人。 三、被告應給付原告165,131元，並自110年8月10日起至騰空返還前項土地之日止，按月給付原告2,806元。 ⒊ 一、確認安定區公所於82年4月24日審核安定區蘇厝段1645地號（重測後為蘇林段452地號）之土地使用權同意書係偽造。 二、被告應將坐落系爭452地號土地上，如附圖所示編號A部分（面積704.92平方公尺）及編號B部分（面積8.22平方公尺）之地上物移除，並將上開土地騰空返還予原告及其他全體共有人。 三、被告應給付原告143,239元，並自110年8月10日起至騰空返還前項土地之日止，按月給付原告2,434元。 

附表二：原告請求被告返還5年內相當於租金之不當得利數額     被告無權占用系爭452地號土地面積    占用起迄時間 申報地價 計算式   合計 713.14平方公尺 105.8.10-105.12.31   488元 713.14×488×8%×144/365=10,984 143,239元   106.1.1-106.12.31   488元 713.14×488×8%×1=27,851   107.1.1-107.12.31   504元 713.14×504×8%×1=28,754   108.1.1-108.12.31   504元 713.14×504×8%×1=28,754   109.1.1-109.12.31   512元 713.14×512×8%×1=29,210   110.1.1-110.8.9   512元 713.14×512×8%×221/365=17,686